智慧財產及商業法院民事判決  
110年度民著訴字第110號
原      告  哈迪思國際股份有限公司
法定代理人  黃書督              
被      告  薪創資訊有限公司
兼  上一人
法定代理人  黃正昆              
共      同
訴訟代理人  李夏菁律師  
上列當事人間請求侵害著作權有關財產權爭議事件，本院於民國
111年2月16日言詞辯論終結，判決如下：
    主      文
原告之訴及假執行之聲請均駁回。
訴訟費用由原告負擔。
    事實及理由
一、原告主張：
  ㈠原告為於各大電子商務通路宣傳銷售品牌Manfrotto相機包商
    品，經由商品代理商即訴外人正成貿易股份有限公司（下稱
    正成公司）取得商品照片後，藉由其專業美工團隊就Manfro
    tto相機包商品銷售網頁內容，以代理商提供之商品照片圖
    檔為基礎編輯，發揮創意及巧思，使消費者更容易在網路上
    比較原告銷售商品與其他商品之構造、功能及實用性之不同
    ，形成具有原創性之「商品介紹」網頁內容之編輯著作（下
    稱系爭網頁著作）。詎被告薪創資訊有限公司（下稱薪創公
    司）未得原告之同意或授權，竟基於意圖銷售而重製系爭網
    頁著作共20頁面，並以「薪創數位」名稱刊登於Yahoo拍賣
    、Yahoo超級商城、Momo商城、Pchome商店街及被告自營官
    網等網路銷售平台（詳如附表所示），利用系爭網頁著作為
    其販售之商品說明內容，對不特定人銷售商品，顯已侵害原
    告系爭網頁著作所享有之重製權、公開傳輸權。被告薪創公
    司明知其未取得原告授權或同意，仍為前揭不法侵害著作權
    之行為，致原告受有損害，因原告並無授權他人重製或以其
    他方式利用系爭網頁著作，故系爭網頁著作以每張新臺幣（
    下同）6,000元計算，被告薪創公司所重製及公開傳輸之網
    頁侵害原告系爭網頁著作共20頁面，請求酌定賠償金額為12
    萬元，爰依著作權法第88條第1項、第3項、民法第184條第1
    項前段規定，請求擇一為原告有利判決。再者，被告黃正昆
    為被告薪創公司之法定代理人，故依公司法第23條第2項、
    民法第28條規定，請求與被告薪創公司前開損害賠償金額負
    連帶責任。
  ㈡並聲明：
  ⒈被告薪創公司、黃正昆應連帶給付原告12萬元，及自起訴狀
    繕本送達日起至清償日止，按週年利率百分之5計算之利息
    。
  ⒉訴訟費用由被告負擔。
  ⒊願供擔保，請准宣告假執行。
二、被告則以：
  ㈠被告否認原告為系爭網頁著作之著作權人，系爭網頁著作僅
    係引用正成公司、禾盛鑫股份有限公司（下稱禾盛鑫公司）
　　之網站上之圖文資料，該等資料之著作權應屬正成公司、禾
    盛鑫公司。且系爭網頁著作所使用之照片均係Manfrotto原
    廠拍攝之照片，Manfrotto原廠始有編輯該等照片之專屬權
    利，原告既非該等照片之合法權利人，自無從取得編輯該等
    照片之著作權。
  ㈡系爭網頁著作僅係原告使用Manfrotto原廠拍攝之照片，再加
    上文字說明，此為一般業界常用之介紹方式，並無創作性。
  ㈢正成公司係Manfrotto原廠之專屬代理商，而被告薪創公司為
    正成公司所代理Manfrotto相機包之經銷商，又正成公司與
    禾盛鑫公司實係關係企業，被告薪創公司既係經正成公司指
    示得至禾盛鑫公司所經營之SHOPRO網站上擷取使用系爭網頁
    著作內容，作為其進行宣傳銷售Manfrotto相機包之用，故
    被告薪創公司係基於正成公司合法授權使用系爭網頁著作，
    並無任何侵權之故意、過失。
  ㈣被告薪創公司之營業額及業界知名度均遠高於原告，被告為
　　Manfrotto相機包所為推銷行為，原告連帶受有利益，而非
    受有損害。又原告未能證明其因被告薪創公司使用系爭網頁
    著作受有銷售不佳之損害等情，是其向被告請求損害賠償，
    應無可採。況依Manfrotto相機包單價約每個3,000元而言，
    原告請求以被告薪創公司刊登系爭網頁著作於電子商務平台
    每個網頁6,000元計算，顯屬過高而不相當。
  ㈤被告黃正昆雖為被告薪創公司董事長，然非實際執行被告薪
    創公司各項銷售業務之人，亦無處理Manfrotto相機包宣傳
    事宜，顯無故意或過失之侵權行為，原告亦無舉證被告黃正
    昆有何侵害原告之行為。另民法第28條規定是法人之連帶責
    任，而非個人連帶責任，無從據此為被告黃正昆應連帶負擔
    損害賠償責任之請求權基礎。是以，原告請求被告黃正昆應
    與被告薪創公司負連帶賠償責任，實屬無理。
  ㈥並聲明：
  ⒈原告之訴及假執行之聲請均駁回。
  ⒉訴訟費用由原告負擔。
  ⒊如受不利判決，願供擔保，請准宣告免假執行。
三、得心證之理由：
    原告主張其為系爭網頁著作之著作權人，被告未經其同意或
    授權，擅自重製、使用而侵害原告系爭網頁著作之著作財產
    權，而依著作權法第88條第1項、民法第184條第1項前段規
    定，請求被告薪創公司賠償12萬元本息，及依公司法第23條
    第2項、民法第28條規定請求被告黃正昆與被告薪創公司連
    帶賠償，為被告所否認，並以前詞置辯，本件爭點應為：㈠
    系爭編輯著作是否有創作性，且原告是否為其之著作權人？
    ㈡原告依著作權法第88條第1項、民法第184條第1項前段規定
    ，擇一請求被告薪創公司給付12萬元損害賠償本息，有無理
    由？㈢原告以被告黃正昆為被告薪創公司法定代理人，依公
    司法第23條第2項、民法第28條規定，請求其與被告薪創公
    司連帶給付12萬元損害賠償本息，有無理由？
  ㈠原告主張系爭網頁著作為其雇用之美編人員所為具有創作性
    之編輯著作，並與美編人員約定其著作人與著作權人均歸屬
    於原告，原告自享有系爭網頁著作之著作財產權等情，雖為
    被告以前詞否認，然查：
　⒈按受雇人於職務上完成之著作，以該受雇人為著作人。但契
    約約定以雇用人為著作人者，從其約定。依前項規定，以受
    雇人為著作人者，其著作財產權歸雇用人享有。契約約定其
    著作財產權歸受雇人享有者，從其約定。著作權法第11條第
    1、2項定有明文。故受雇人於職務上完成之著作，如無特別
    約定，著作財產權原則上即歸屬於雇用人所有。本件原告主
    張前情，業據其提出證人甘隽溒（原名甘淑瑜）出具之同意
    書為證（見本院卷第211頁），依該同意書所載內容「茲甲
    乙雙方當事人（即原告、甘淑瑜）同意，乙方於任職甲方員
    工期間所完成之任何創作，約定著作人及著作財產權人為甲
    方」等語，且經證人甘隽溒於本院審理時證述上開同意書為
    其於101年7月13日任職原告公司期間連同報到資料一併簽立
    （見本院卷第322頁），可徵證人甘隽溒已與原告約定任職
    於原告公司期間完成之著作，均應由其雇用人即原告為著作
    人，並享有該等著作之著作財產權。
　⒉又依原告所提出製作系爭網頁著作之編輯資料（即甲證6之光
    碟，見本院卷第133頁），經本院當庭勘驗上開光碟後，勘
    驗結果為：「⑴光碟開啟後有名稱為3N1-26之JPG、PSD檔案
    各1；3N1-36之JPG、PSD檔案各1，以螢幕截圖方式如照片1
    所示（即本院卷第194-1頁）。⑵3N1-26之JPG檔案點入後，
    放大檢視內容為系爭網頁著作之一，以螢幕截圖方式節錄如
    照片2、3所示（即本院卷第194-3頁、第194-5頁）。⑶3N1-3
    6之JPG檔案點入後，放大檢視內容為系爭網頁著作之一，以
    螢幕截圖方式節錄如照片4、5所示（即本院卷第194-7頁、
    第194-9頁）」等情，有本院勘驗筆錄及勘驗照片在卷可參
    （見本院卷第190頁至第191頁、第194-1頁至第194-9頁），
    復經證人即原告公司美編人員甘隽溒於本院審理時具結證稱
    ：我是101年3月開始任職於原告，工作內容為產品之美術編
    輯與產品之購買。Manfrotto全系列商品自二代後我都有參
    與，負責做美術編輯，美編部分都由我製作，沒有別人，做
    好的圖會放在原告公司的伺服器，每個公司的人都可以瀏覽
    ，本院前開勘驗筆錄及勘驗照片內容是由我所編輯製作等語
    （見本院卷第322頁至第324頁），足見系爭網頁著作係證人
    甘隽溒任職原告公司期間完成之著作，且依前揭同意書之約
    定，系爭網頁著作之著作財產權屬原告所有。
　⒊被告雖爭執系爭網頁著作之創作性，惟按就資料之選擇及編
    排具有創作性者，為編輯著作，以獨立著作保護之，著作權
    法第7條第1項定有明文。故編輯著作，必須就資料之選擇及
    編排，能表現一定程度之創意及作者之個性者，始足當之，
    若僅辛勤收集事實，而就資料之選擇、編排欠缺創作性時，
    即令投入相當時間、費用，自難謂係編輯著作享有著作權（
    最高法院91年度台上字第940號民事判決參照）。承上所述
    ，著作權法就編輯著作原創性要求，著重於資料的選擇及編
    排方式，資料素材或據以編排之內容是否有原創性，並不影
    響編輯著作之成立。觀諸系爭網頁著作之內容（見本院卷第
    17頁至第18頁），可知該網頁包含相機包照片及墨色或彩色
    說明文字，說明內容涵蓋產品名稱、系列、價格、特色及相
    關細節等資訊，復以為數眾多之照片展示產品開啟後各部位
    或細節之情形，並就每一照片佐以文字說明，或搭配鮮明之
    彩色箭頭或文字，介紹產品之每一細部環節，最後再介紹相
    機包商品之名稱、型號、系列、尺寸、空間、重量、適用等
    可供消費者選購之參考資訊，已足徵原告以照片、製圖、線
    條及文字等方式於系爭網頁著作上表現思想或感情，且在網
    頁上順序往下之編排陳列，亦可見作者在選擇與編排上已投
    入相當時間之創作，並表現出一定程度之創意及個性，非僅
    係機械式之擇取，而係就商品之特性、資訊加以介紹呈現，
    可以感受到作者獨特之個性及創作性，堪認為系爭網頁著作
    確屬編輯著作，而應受著作權法之保護。故被告此部分所辯
    ，並非可採。
　⒋至被告辯稱系爭網頁著作所使用之照片均係Manfrotto原廠拍
    攝之照片，原告既非該等照片之合法權利人，自無從取得編
    輯該等照片之著作權云云，惟據原告提出證人即正成公司業
    務人員張芸榛傳送之電子郵件及Manfrotto相機包相關圖檔
    及產品資訊（見本院卷第285頁至第294頁），並經證人甘隽
    溒於本院審理時證稱：系爭網頁著作內之照片係由張芸榛所
    提供，我的業務範圍包含採買商品，當時正成公司業務張芸
    榛用E-MAIL傳商品照片及介紹給我，我也有把相關資料副本
    傳給原告法定代理人看，張芸榛提供上開資料的原因是讓原
    告有圖文可以自行編輯，上架到電子商務去販售等語（見本
    院卷第324頁），核與證人張芸榛於本院審理時證稱：我任
    職正成公司擔任電子商務業務，正成公司與原告配合應該有
    6年以上。Manfrotto相機包系列產品資料係我用電子郵件傳
    送給原告公司美編人員甘隽溒，我知道原告會將正成公司之
    照片圖檔編輯成網頁內容，刊登於電子商務平台上。系爭網
    頁著作上包含背包、真人示範照片等圖是原廠的圖，我不是
    很確定是不是我於105年12月2日傳給原告的電子郵件附件，
    我傳送過很多次等語（見本院卷第325頁至第327頁）相符，
    可徵原告係透過代理商正成公司合法取得Manfrotto相機包
    相關照片及資訊，被告所稱原告違法取得該等照片資料，已
    難認屬實。再者，編輯著作與其所選擇之個別著作不同，乃
    分屬不同之著作，編輯著作之保護著重於資料之選擇及編排
    ，是否能表現一定程度之創意與作者之個性，與其所選擇之
    資料是否為自己或他人之著作無關，況原告所選擇之上開照
    片資料若有涉及侵害Manfrotto原廠所拍攝之照片之情形，
    亦屬原告與Manfrotto原廠間就該等照片著作之法律關係，
    並無礙於本院前開認定原告就系爭網頁著作所呈現之創作性
    。是被告上開所辯，仍非可採。
　㈡按因故意或過失不法侵害他人之著作財產權或製版權者，負
    損害賠償責任。著作權法第88條第1 項定有明文，上開損害
    賠償責任仍須以行為人有故意、過失為必要。蓋著作權侵害
    仍屬一般民事侵權之一環，而侵權行為損害賠償之債，係為
    填補權利人因侵權行為所生財產上或非財產上之損害，旨在
    調和個人自由及社會安全之基本價值下，係採過失責任主義
    為原則，亦即以加害人有故意或過失不法侵害他人權利為其
    成立要件，若其行為並無故意或過失，即無賠償可言。而所
    謂過失係指能預見或避免損害之發生而未注意，致使損害發
    生；至所謂能預見或避免之程度，即行為人之注意義務，則
    因具體事件之不同而有高低之別，通常係以善良管理人之注
    意程度為衡酌基準，因此，不同之行為人，對能否預見或避
    免損害發生之注意程度，必不相同，應於個案事實，視其個
    別之營業項目、營業規模、營業組織、侵害行為之內容等情
    形，判斷行為人有無注意義務之違反。經查：
  ⒈證人即被告薪創公司採購經理胡繼元於本院審理時證稱：被
    告薪創公司所銷售之Manfrotto相機包系列相關美編由我負
    責處理，當時代理商正成公司對被告公司之業務窗口為潘柏
    全，這是新品上市，正成公司會提供被告上架相關資訊。又
    因原廠、代理商網站相關資訊不夠，我就另外詢問潘柏全有
    無可補充使用之資料，潘柏全在產品到貨後，約106年8月左
    右告訴我相關產品可至SHOPRO網站直接下載圖文就可以，當
    時潘柏全說SHOPRO網站就是正成公司之網站，因此被告薪創
    公司美編人員就依此指示至SHOPRO網站下載原告所指被告侵
    權之相關圖文部分，並放在被告薪創公司之各網路銷售平台
    通路上。就被告的認知，SHOPRO網站就是正成公司之銷售網
    站等語（見本院卷第314頁至第316頁）；證人潘柏全於本院
    審理時則證稱：我任職正成公司大約10年。當時Manfrotto
    相機包系列產品上市時，被告薪創公司採購胡繼元有跟我聯
    絡索取相關產品資訊，以幫忙經銷該產品，我當時告知被告
    可至正成公司官網及SHOPRO網站擷取相關資料，作為宣傳及
    銷售產品之用，我們當時都是用電話或LINE聯絡。正成公司
    內部人員都知道禾盛鑫公司是正成公司之子公司，兩間公司
    在同一棟大樓之同一層樓，因為部門不同，人員不會互相支
    援，據我所知，禾盛鑫公司是做電子商務，我們正成公司是
    做實體通路。我的認知SHOPRO網站是禾盛鑫所經營之網站，
    是正成公司之購物銷售網站，因為該網站賣的東西大部分都
    是正成公司代理之產品，所以我請客戶可以去該網站下載產
    品相關資料，當時我跟胡繼元說SHOPRO網站是正成公司之購
    物網站，請其去該網站找Manfrotto相機包系列產品之資料
    等語（見本院卷第317頁至第321頁），復參以正成公司、禾
    盛鑫公司之公司變更登記表（見限閱卷），兩公司所營事業
    均有電信器材批發業、照相器材批發業、國際貿易業等，並
    分別設立登記於新北市○○區○○路0段00號8樓、新北市○○區○○
    路0段00○0號5樓，且其等董事、監察人之成員完全相同，互
    核前開證據資料均屬相符，應認證人胡繼元、潘柏全上開證
    述內容屬實，足證被告薪創公司當時為於電子商務平台上宣
    傳、銷售正成公司所代理之Manfrotto相機包系列產品，確
    有先詢問正成公司如何取得該產品之相關圖文資料，而經正
    成公司業務人員潘柏全明確指示其至正成官網及SHOPRO網站
    下載取得該產品之圖文資料，並表示SHOPRO網站即為正成公
    司之購物網站，是被告薪創公司就使用他人著作須取得授權
    乙事確有認知，且於使用前已先行詢問正成公司合法下載資
    料之途徑，並應正成公司指示至所屬之SHOPRO網站下載系爭
    網頁著作內容，應認其已盡其注意義務，難認有何侵害原告
    著作財產權之故意或過失可言。況參以SHOPRO網站網頁資料
    （見本院卷第145頁、第257頁至第264頁），其上均無提及
    網站所示圖文內容由何人提供或相關著作權之聲明，被告薪
    創公司既已認定該網站為正成公司之購物網站，實無從注意
    系爭網頁著作是否有侵害他人著作財產權之疑慮，是被告薪
    創公司信賴系爭網頁著作為正成公司合法所有並經其授權使
    用，自無悖於常情可言。
  ⒉原告雖主張被告薪創公司並無法證明其美編人員係至SHOPRO
    網站下載系爭網頁著作云云，然查，證人胡繼元於本院審理
    時證稱：被告薪創公司所銷售之Manfrotto相機包系列相關
    美編由我負責處理。106年8月左右潘柏全告知我可至SHOPRO
    網站直接下載該產品之圖文後，被告薪創公司之美編人員就
    依此指示至SHOPRO網站下載原告主張被告薪創公司侵權之相
    關圖文（即原證2）等語（見本院卷第314頁至第316頁），
    復參酌原告所提出禾盛鑫電子商務合作合約書、兩造所提SH
    OPRO網站網頁資料（見本院卷第143頁至第145頁、第257頁
    至第264頁），可知原告於105年9月間起有與禾盛鑫公司合
    作並簽訂為期1年之合約，約定由禾盛鑫公司為原告提供所
    經營之SHOPRO網站，作為其銷售商品之電子商務交易平台及
    介面；及Manfrotto相機包系列產品及相關資料持續於SHOPR
    O網站上公開銷售、展示。又衡以證人甘隽溒前開證述內容
    ，益徵原告就Manfrotto相機包系列產品所為編輯內容即系
    爭網頁著作。是以，縱原告當時提供禾盛鑫公司關於上開產
    品之相關圖文資料已於合約到期後而不再存在，然經核上開
    證據資料後，應認被告薪創公司106年8月間依正成公司指示
    至SHOPRO網站所下載該產品之圖文資料，實為原告於前開合
    約期間在SHOPRO網站上所提供之系爭網頁著作。此外，原告
    對於被告薪創公司非自SHOPRO網站所下載，而係由其他途徑
    下載系爭網頁著作等情並無提出任何證據以佐其說。是原告
    此部分主張，核與卷證資料不符，難認可採。
  ⒊綜此，被告薪創公司係由Manfrotto相機包系列產品之代理商
    正成公司明確告知至其經營之SHOPRO網站下載該產品之圖文
    資料，是其主觀上認為已取得權利人之授權而使用系爭網頁
    著作，應認被告薪創公司已盡相當之注意義務，而無侵害原
    告著作財產權之故意或過失。是以，原告依著作權法第88條
    第1項、第3項、民法第184條第1項前段規定請求被告薪創公
    司給付12萬元損害賠償本息，即屬無據。
  ㈢本件既無法證明被告薪創公司故意或過失侵害原告著作財產
    權之情事，業如前述，則原告主張依民法第28條、公司法第
    23條第2項規定，請求身為法定代理人之被告黃正昆應負連
    帶損害賠償之責，自無可採。
四、從而，原告依著作權法第88條第1項、第3項、民法第184條
    第1項前段及公司法第23條第2項、民法第28條規定，請求被
    告連帶給付其12萬元本息，為無理由，應予駁回。又原告之
    訴既經駁回，其假執行之聲請即失所依附，應併予駁回。
五、本件事證已臻明確，兩造其餘攻擊、防禦方法及未經援用之
    證據，經本院審酌後認對判決結果不生影響，爰不逐一論列
    ，附此敘明。
六、據上論結，本件原告之訴為無理由，依智慧財產案件審理法
    第1條，民事訴訟法第78條，判決如主文。
中　　華　　民　　國　　111　 年　  3　   月　　 9　　日
                          智慧財產第三庭
                                  法  官　潘曉玫
以上正本係照原本作成。
如對本判決上訴，須於判決送達後20日內向本院提出上訴狀。 
如委任律師提起上訴者，應一併繳納上訴審裁判費。
中　　華　　民　　國　　111　 年　　3　　 月　　 9　　日
　　　　    　　　　　　          書記官　李建毅

附表：
編號 商品廠牌及商品名稱(出售價格)     刊登商店名義 網頁及照片刊登網路商城及卷證出處 侵害編輯著作網頁之數量 兩造及官方商品網頁之比較圖 1 Manfrotto PL-3N1-36雙肩背包空拍機包 (4,900元) 「薪創數位」  PChome商店街 (本院卷第19頁)  1張 原證3，頁碼1/2。 本院卷第39頁 2 Manfrotto PL-3N1-26雙肩背包後背包 (4,200元) 「薪創數位」 同上 (本院卷第20頁) 1張 原證3，頁碼2/2。 本院卷第40頁 3 Manfrotto PL-3N1-36雙肩背包空拍機包 (4,900元) 「薪創忠孝新生」 yahoo拍賣 (本院卷第21頁) 1張 原證3，頁碼1/12。 本院卷第41頁 4 Manfrotto PL-3N1-26雙肩背包後背包 (3,900元) 「薪創忠孝新生」 同上 (本院卷第22頁) 1張 原證3，頁碼2/12。 本院卷第42頁 5 Manfrotto PL-3N1-36雙肩背包空拍機包 (4,900元) 「薪創新生北科」 同上 (本院卷第23頁) 1張 原證3，頁碼3/12。 本院卷第43頁 6 Manfrotto PL-3N1-26雙肩背包後背包 (3,900元) 「薪創新生北科」 同上 (本院卷第24頁) 1張 原證3，頁碼4/12。 本院卷第44頁 7 Manfrotto PL-3N1-36雙肩背包空拍機包 (4,900元) 「薪創台中」 同上 (本院卷第25頁) 1張 原證3，頁碼5/12。 本院卷第45頁 8 Manfrotto PL-3N1-26雙肩背包後背包 (3,900元) 「薪創台中」 同上 (本院卷第26頁) 1張 原證3，頁碼6/12。 本院卷第46頁 9 Manfrotto PL-3N1-36雙肩背包空拍機包 (4,900元) 「薪創新竹」 同上 (本院卷第27頁)  1張 原證3，頁碼7/12。 本院卷第47頁 10 Manfrotto PL-3N1-26雙肩背包後背包(3,900元) 「薪創新竹」 同上 (本院卷第28頁) 1張 原證3，頁碼8/12。 本院卷第48頁 11 Manfrotto PL-3N1-36雙肩背包空拍機包 (4,900元) 「薪創光華」 同上 (本院卷第29頁)  1張 原證3，頁碼9/12。 本院卷第49頁 12 Manfrotto PL-3N1-26雙肩背包後背包(3,900元) 「薪創光華」 同上 (本院卷第30頁) 1張 原證3，頁碼10/ 12。 本院卷第50頁 13 Manfrotto PL-3N1-36雙肩背包空拍機包 (4,900元) 「薪創新竹」 同上 (本院卷第31頁) 1張 原證3，頁碼11/ 12。 本院卷第51頁 14 Manfrotto PL-3N1-26雙肩背包後背包(3,900元) 「薪創新竹」 同上 (本院卷第32頁) 1張 原證3，頁碼12/ 12。 本院卷第52頁 15 Manfrotto PL-3N1-36雙肩背包空拍機包 (4,900元) 「薪創數位」 yahoo超級商城 (本院卷第33頁) 1張 原證3，頁碼1/2。 本院卷第53頁 16 Manfrotto PL-3N1-26雙肩背包後背包(3,900元) 「薪創數位」 同上 (本院卷第34頁) 1張 原證3，頁碼2/2。 本院卷第54頁 17 Manfrotto PL-3N1-36雙肩背包空拍機包 (4,800元) 「薪創數位」 薪創數位官方網站 (本院卷第35頁)  1張 原證3，頁碼1/2。 本院卷第55頁 18 Manfrotto PL-3N1-26雙肩背包後背包 (4,090元) 「薪創數位」 同上 (本院卷第36頁) 1張 原證3，頁碼2/2。 本院卷第56頁 19 Manfrotto PL-3N1-36雙肩背包 momo摩天商城 (本院卷第37頁)  1張 原證3，頁碼1/2。 本院卷第57頁 20 Manfrotto PL-3N1-26雙肩背包 同上 (本院卷第38頁) 1張 原證3，頁碼2/ 2。 本院卷第58頁